臺灣板橋地方法院刑事判決　　　　　　　　　　　　九十一年度易字第一三一號
　　公　訴　人　臺灣板橋地方法院檢察署檢察官
　　被　　　告　甲○○
右列被告因毒品危害防制條例案件，經檢察官提起公訴（九十一年度毒偵字第一四０
九號），本院判決如左：
    主  文
甲○○施用第二級毒品，累犯，處有期徒刑陸月，如易科罰金，以佰元折算壹日。
    事  實
一、甲○○曾於民國八十二年間因違反肅清煙毒條例，經臺灣臺中地方法院以八十二
    年度訴字第二八００號判決判處有期徒刑三年七月，嗣經臺灣高等法院臺中分院
    以八十三年度上訴字第一四０號判決駁回上訴確定，復於八十三年間因竊盜案件
    ，經臺灣新竹地方法院以八十三年度易字第八九六號判決判處有期徒刑六月確定
    ，經法院定應執行有期徒刑四年，於八十四年八月三十一日縮短刑期假釋出監，
    於八十七年二月十一日縮刑期滿執行完畢。復因施用毒品案件，經本院以八十七
    年度毒聲字第一０三四號裁定送勒戒處所觀察、勒戒後，認有繼續施用毒品之傾
    向，經本院以八十七年度毒聲字第一五八三號裁定令入戒治處所施以強制戒治一
    年，於強制戒治期滿，由臺灣板橋地方法院檢察署檢察官於八十八年十月十九日
    以八十八年度戒毒偵字第七一號為不起訴處分確定。又因施用毒品案件，經本院
    以九十年度毒聲字第二一八號裁定令入戒治處所施以強制戒治一年，並經檢察官
    起訴，由本院於九十年四月二十七日以九十年度板簡字第三九三號判決判處有期
    徒刑六月，於同年六月四日確定。詎仍不知悔改，明知安非他命係毒品危害防制
    條例所明定之第二級毒品，不得施用及持有，竟於九十一年一月十一日接受臺灣
    臺北地方法院檢察署採尿前九十六小時內某時，在不詳地點非法施用第二級毒品
    安非他命，嗣經臺灣臺北地方法院檢察署於九十一年一月十一日採尿送驗後始查
    悉上情。
二、案經臺灣板橋地方法院檢察署檢察官自動偵查起訴。
    理  由
一、訊據被告甲○○矢口否認有何施用第二級毒品安非他命犯行。經查：按甲基安非
    他命經口服投與後，約百分之七十於廿四小時內自尿中排出，約百分之九十於九
    十六小時內自尿中排出，由於目前國內尿液中甲基安非他命之檢驗，僅為鑑定其
    是否呈陽性反應，尚未定其含量，且甲基安非他命成分之檢出與其投與方式、投
    與量、個人體質、採尿時間與檢測儀器之精密度等諸多因素有關，因此僅尿液中
    呈安非他命陽性反應，並無法確實推算，吸食時間距採集時間之長短。惟依上述
    資料推斷，最長可能不會超過四日。此有行政院衛生署藥物食品檢驗局八十一年
    二月八日藥檢壹字第００一一五六號函可參。查被告於九十一年一月十一日經
    臺灣臺北地方法院檢察署所採集尿液送請台灣尖端先進生技醫藥股份有限公司濫
    用藥物檢驗中心檢驗結果，認尿液中有甲基安非他命陽性反應，有該中心之濫用
    藥物檢驗報告一紙在卷可憑。本院就上開尿液再送請法務部調查局覆驗，亦認該
    尿液呈甲基安非他命陽性反應，有該局檢驗通知書一紙附卷可稽。依此推論，足
    見被告應係於九十一年一月十一日接受採尿之時前九十六小時內某時點，曾在某
    處，確有非法施用安非他命無訛，被告空言否認，顯不足採。而被告前因施用毒
    品案件，經本院以八十七年度毒聲字第一０三四號裁定送勒戒處所觀察、勒戒後
    ，認有繼續施用毒品之傾向，經本院以八十七年度毒聲字第一五八三號裁定令入
    戒治處所施以強制戒治一年，於強制戒治期滿，由臺灣板橋地方法院檢察署檢察
    官於八十八年十月十九日以八十八年度戒毒偵字第七一號為不起訴處分確定，又
    因施用毒品案件，經本院以九十年度毒聲字第二一八號裁定令入戒治處所施以強
    制戒治一年，並經檢察官起訴，由本院於九十年四月二十七日以九十年度板簡字
    第三九三號判決判處有期徒刑六月，於同年六月四日確定，有臺灣高等法院被告
    全國前案紀錄表、臺灣高等法院檢察署刑案紀錄簡覆表、臺灣板橋地方法院檢察
    署八十八年度戒毒偵字第七一號不起訴處分書、九十年度毒偵字第四二八號檢察
    官聲請簡易判決處刑書在卷為憑。本件事證明確，被告犯行堪以認定。
二、核被告所為，係犯毒品危害防制條例第十條第二項之施用第二級毒品罪。其持有
    安非他命之低度行為，應為其施用安非他命之高度行為所吸收，不另論罪。查被
    告曾有如事實欄所載刑之執行紀錄，有臺灣高等法院檢察署刑案紀錄簡覆表在卷
    可憑，其受有期徒刑執行完畢五年以內再犯本件有期徒刑以上之罪，為累犯，依
    刑法第四十七條規定加重其刑。爰審酌被告之素行、犯罪動機、目的、所生危害
    及犯後態度等一切情狀，量處如主文所示之刑，並諭知易科罰金之折算標準。
據上論斷，應依刑事訴訟法第二百九十九條第一項，毒品危害防制條例第十條第二項
，刑法第十一條前段、第四十七條、第四十一條第一項前段，罰金罰鍰提高標準條例
第二條，判決如主文。
本案經檢察官李海龍到庭執行職務
中      華      民      國      九十一      年    七    月    二十四    日
                                  臺灣板橋地方法院刑事第三庭
                                          法  官  李  幼  妃
右正本證明與原本無異。
如不服本判決，應於判決送達後十日內，向本院提出上訴狀。
                                          書記官  強  梅  芳
中      華      民      國      九十一      年    七    月    二十六    日
附錄本案論罪科刑法條全文
毒品危害防制條例第十條：
施用第一級毒品者，處六月以上五年以下有期徒刑。
施用第二級毒品者，處三年以下有期徒刑。
